【裁判字號】    98,消債更,59
【裁判日期】    980406
【裁判案由】    更生事件
【裁判全文】
臺灣臺北地方法院民事裁定
聲 請 人
即債務人    甲○○
代  理  人  趙懷琪律師
上列當事人聲請消費者債務清理事件，本院裁定如下：
    主      文
更生之聲請駁回。
聲請費用由聲請人負擔。
    理      由
一按債務人對於金融機構因消費借貸、自用住宅借款、信用卡或
  現金卡契約而負債務，在聲請更生或清算前，應提出債權人清
  冊，以書面向最大債權金融機構請求協商債務清償方案並表明
  共同協商之意旨，消費者債務清理條例（下稱消債條例）第
  151條第1項定有明文。復依消債條例第3條規定，債務人有不
  能清償債務或有不能清償之虞者，始得依消債條例所定更生或
  清算程序，清理其債務。又聲請更生或清算不合程式或不備其
  他要件者，法院應以裁定駁回之，但其情形可以補正者，法院
  應定期間先命補正，復為同條例第8條所明定。
二本件聲請意旨略以：聲請人有不能清償債務之情事，前已提出
  債權人清冊，於民國97年9月間以書面向最大債權金融機構美
  商花旗銀行請求共同協商債務清償方案，惟協商不成立，且其
  無擔保或無優先權之債務總額未逾新臺幣（下同）1,200萬元
  ，復未經法院裁定開始清算程序或宣告破產，爰依法聲請更生
  等語。
三按消費者債務清理條例第151條第1項所定之前置協商程序，其
  立法說明已揭示：於本條例施行後，可期待債權金融機構有較
  大之讓步，如能協商成立，對雙方當事人均屬有利，為促使債
  務人與債權人雙方自主協商債務清償方案，有效分配司法資源
  ，節省當事人之勞費，允宜給予再次債務協商之機會，爰設本
  條。經查：聲請人主張其已踐行前置協商程序，但未能成立，
  固有前置協商不成立通知書可稽，惟該次前置協商不成立原因
  係「無法負擔任何還款條件」，經本院於98年2月27日以北院
  隆民芳98年度消債更字第59號函向最大債權金融機構美商花旗
  銀行查詢協商不成立原因，該銀行於98年3月4日以陳報狀表示
  ，因債務人於協商時為失業狀態，每月生活費僅仰賴配偶資助
  ，每月僅2,000元可使用，無法維持債務人最低生活標準，故
  以債務人無法負擔任何還款條件為協商不成立通知，有美商花
  旗銀行民事陳報狀在卷可稽。惟聲請人於聲請狀中自承，其自
  98年1月起，受僱於喬泰興業股份有限公司擔任顧問工作，協
  助公司體質改造，每月車馬費暫以1萬元計算，待公司營運好
  轉時，再做妥善調整，可知聲請人自98年1月起，已有薪資收
  入做為還款來源，自應再與最大債權銀行即美商花旗銀行繼續
  協商，方符消費者債務清理條例第151條第1項之立法意旨。
四綜上所述，本件更生之聲請，為無理由，應予駁回，爰裁定如
  主文。
中    華    民    國     98     年    4    月    6    日
        民事第二十七庭  法      官  周美雲
上為正本係照原本作成
如不服本裁定，應於裁定送達後10日內，以書狀向本院提出抗告
，並繳納抗告費新臺幣1千元
中    華    民    國     98     年    4    月    6    日
                        書  記  官  吳建元


司法院資訊處製作；財團法人民間司法改革基金會備份。
